臺灣花蓮地方法院民事裁定
110年度監宣字第213號
聲  請  人  徐岫晴    

代  理  人  許正次律師
            鄭道樞律師
相  對  人  姜茂芬    


關  係  人  花蓮縣政府
法定代理人  徐榛蔚    
上列聲請人聲請監護宣告事件，本院裁定如下：
    主  文
宣告姜茂芬（女、民國00年00月00日生、身分證統一編號：Z000
000000號）為受監護宣告之人。
選定徐岫晴（女、民國00年0月00日生、身分證統一編號：Z0000
00000號）為受監護宣告之人之監護人。
指定花蓮縣政府為會同開具財產清冊之人。
聲請費用新臺幣壹仟元由受監護宣告之人負擔。
    理  由
一、按「對於因精神障礙或其他心智缺陷，致不能為意思表示或
    受意思表示，或不能辨識其意思表示之效果者，法院得因本
    人、配偶、四親等內之親屬、最近一年有同居事實之其他親
    屬、檢察官、主管機關、社會福利機構、輔助人、意定監護
    受任人或其他利害關係人之聲請，為監護之宣告。」，民法
    第14條第1項定有明文。又「法院為監護之宣告時，應依職
    權就配偶、四親等內之親屬、最近一年有同居事實之其他親
    屬、主管機關、社會福利機構或其他適當之人選定一人或數
    人為監護人，並同時指定會同開具財產清冊之人。」，民法
    第1111條第1項亦著有明文。
二、本件聲請人徐岫晴主張其母姜茂芬因失智症，致不能為意思
    表示或受意思表示，或不能辨識其意思表示之效果，為此依
    法聲請對姜茂芬為監護之宣告等語。
三、本院審驗姜茂芬之心神狀況，並採用臺灣基督教門諾會醫療
    財團法人門諾醫院王迺燕醫師之精神鑑定報告書，認相對人
    意識清醒，有記憶力障礙，語文能力上言談流利但多虛談或
    答非所問。一般家事生活起居之功能有障礙需要他人協助。
    對事務之判斷、邏輯推理等方面能力嚴重障礙，整體認知能
    力為中度至重度缺損（MMSE13分，CDR評估為3分）。其認知
    能力、執行功能、生活技能與社會功能均退化，無適當管理
    處分自己財產之能力。鑑定結果為「有精神障礙或其他心智
    缺陷：失智症，中重度」、「完全不能為意思表示或受意思
    表示或辨識其意思表示之效果」、「預後及回復之可能性：
    無恢復至完全無病正常狀態之可能」，此有該院111年3月3
    日基門醫亮字第000-0000號函所附精神鑑定報告書1件附卷
    可稽。爰依首開民法第14條第1項之規定，宣告姜茂芬為受
    監護宣告之人。
四、又聲請人為相對人之女，目前身心狀況尚可，雖工作及收入
    不穩定，但對於相對人照顧與生活狀況了解，對於擔任監護
    人有積極意願，對於相對人之身心狀況尚能掌握，且過去對
    相對人無不利事由，評估無不適任監護人之情事，建議由聲
    請人徐岫晴擔任監護人，此有維安社會工作師事務所111年2
    月8日維安監宣字第111018號函所附「成年人之監護宣告案
    件之訪視評估報告」在卷可佐；又相對人除由徐岫晴擔任監
    護人外，已無其他親屬適任會同開具財產清冊之人，為維護
    相對人之權益考量，實需公正之第三人擔任會同開具財產清
    冊之人，而花蓮縣政府為社會福利之主管機關，應能以其所
    轄資源及專業人力，公正並完整地開具相對人之財產清冊，
　　爰依首開民法第1111條第1項之規定，選定聲請人徐岫晴擔
    任姜茂芬之監護人，並指定花蓮縣政府擔任會同開具財產清
    冊之人，以維護受監護宣告人之權益。
五、依家事事件法第164條第2項，裁定如主文。
中　　華　　民　　國　　111 　年　　3 　　月　　22　　日
                  家事法庭  法  官  周健忠 
以上正本係照原本作成。
如對本裁定抗告，須於裁定送達後10日之不變期間內，向本院提
出抗告狀，並繳納抗告費新臺幣1,000元。
中　　華　　民　　國　　111 　年　　3 　　月　　22　　日
                            書記官  陳佩姍